臺灣花蓮地方法院刑事判決
111年度交易字第75號
公  訴  人  臺灣花蓮地方檢察署檢察官
被      告  蘇俊文


上列被告因過失傷害案件，經檢察官提起公訴（111年度偵字第2
797號），被告就被訴事實為有罪之陳述，改依簡式審判程序審
理，判決如下：
    主  文
蘇俊文犯過失傷害罪，處拘役三十日，如易科罰金，以新臺幣一
千元折算一日。
    犯罪事實
一、蘇俊文於民國110年10月28日20時47分許，騎乘車牌號碼000
    -0000號普通重型機車（下稱甲車）沿花蓮縣花蓮市富安路
    由南往北方向行駛，行經該路段與富吉路交岔路口欲左轉進
    入富吉路時，本應注意車前狀況及兩車並行之間隔，並隨時
    採取必要之安全措施，且轉彎車應禮讓直行車先行，而依當
    時狀況天候晴、夜間無照明、柏油路面乾燥、無缺陷及障礙
    物，視距良好，並無不能注意之情事，蘇俊文竟疏未注意，
    貿然左轉，適游翊廷騎乘車牌號碼000-000號普通重型機車
    （下稱乙車）亦沿富安路由南往北方向行駛，同向行駛於蘇
    俊文後方，原應注意車前狀況及兩車並行之間隔，並隨時採
    取必要之安全措施，依當時情況，無不能注意之情事，卻亦
    疏未注意，貿然欲從蘇俊文所騎乘甲車之左方超越前車，見
    狀閃避不及，其所騎乘之乙車車頭遂與蘇俊文所騎乘之甲車
    車尾發生碰撞，游翊廷因而人車倒地，致其受有左眉撕裂傷
    、左側肩膀挫傷、左側足部擦挫傷、左側肩胛峰鎖骨間關節
    扭挫傷等傷害。嗣蘇俊文於肇事後，於未經具有偵查犯罪職
    權之機關或公務員發覺前，向據報到場處理事故之警員坦承
    為肇事人，而自首接受裁判。
二、案經游翊廷訴由花蓮縣警察局花蓮分局報告臺灣花蓮地方檢
    察署檢察官偵查起訴。
    理  由
一、本件被告蘇俊文所犯係死刑、無期徒刑、最輕本刑為3年以
    上有期徒刑以外之罪，其於本院準備程序中對被訴事實為有
    罪之陳述，經法官告知被告簡式審判程序之旨，並聽取檢察
    官、被告之意見後，由本院依刑事訴訟法第273條之1第1項
    之規定，裁定改依簡式審判程序審理。
二、認定犯罪事實所憑證據及理由：
（一）被告對有於前揭時、地，騎乘甲車與告訴人游翊廷所騎乘
      之乙車發生車禍，並因而致告訴人受有如犯罪事實所載之
      傷勢於警詢、偵查中檢察事務官詢問時及本院中均坦承不
      諱（見警卷第3至4、31至33頁，偵卷第27至29頁，本院卷
      第40、47頁），核與告訴人於警詢及偵查中檢察事務官詢
      問時指證之情節（見警卷第5至6、25至29頁，偵卷第27至
      29頁）相符，此外復有佛教慈濟醫療財團法人花蓮慈濟醫
      院診斷證明書、道路交通事故現場圖、道路交通事故調查
      報告表（一）、（二）、證號查詢機車駕駛人、車號查詢
      機車車籍、花蓮縣警察局花蓮分局自強派出所陳報單、受
      理各類案件紀錄表、受（處）理案件證明單、現場及車損
      照片在卷（見警卷第7、15至21、39至63頁，本院卷第53
      頁）可參，足認被告上揭任意性自白確與事實相符，堪以
      採信，本案事證明確，被告犯行洵堪認定，應予依法論科
      。
（二）按汽車行駛時，駕駛人應注意車前狀況及兩車並行之間隔
      ，並隨時採取必要之安全措施；汽車行駛至交岔路口時轉
      彎車應讓直行車先行，道路交通安全規則第94條第3項、
      第102條第1項第7款定有明文。查被告係合法領有普通重
      型機車駕駛執照之人，此有被告之證號查詢機車駕駛人1
      紙在卷可憑（見警卷第51頁），是其於騎乘甲車時自應知
      悉並遵守上述規定，而依前揭現場照片所示，本件事發當
      時為天氣晴、夜間無照明、柏油路面乾燥無缺陷亦無障礙
      物，視距良好，並無不能注意之情事，此觀卷附道路交通
      事故調查報告表（一）亦明，詎被告仍疏未注意，於犯罪
      事實所載時間、地點，貿然左轉欲進入該交岔路口導致本
      件車禍發生，足見被告確有過失。
（三）被告之過失行為既造成本案車禍發生，告訴人並因而受有
      前揭傷害，則被告之過失行為與告訴人所受之傷害間，即
      有相當因果關係。
（四）又告訴人行經前揭交岔路口欲超越前車時，亦疏未注意車
      前狀況及兩車並行之距離，就本案車禍事故之發生，自同
      有過失，花蓮縣警察局花蓮分局自強派出所初步分析研判
      亦同此認定，卷附道路交通事故調查報告表（二）在卷可
      參。然被告於騎車行至上開交岔路口時，若能依規定確實
      遵守上揭交通規則，當可避免本案車禍事故之發生，詎其
      竟疏於注意上開應注意、能注意之駕駛行為，因而肇致本
      案車禍事故之發生，其就本案事故之發生自有過失，並不
      因告訴人之同有過失，而得解免其過失責任。
（五）本件事證明確，被告之犯行堪以認定，應予依法論科。
三、論罪、刑之減輕及酌科：
（一）核被告所為，係犯刑法第284條前段之過失傷害罪。
（二）查被告於肇事後在場，在有偵查權之機關或公務員發覺其
      上開犯罪之前，向據報到場處理事故之警員坦承為肇事人
      等情，有花蓮縣警察局花蓮分局自強派出所道路交通事故
      肇事人自首情形紀錄表1紙存卷可憑（見警卷第37頁），
      被告事後並未逃避偵審之司法程序，堪認均符合自首之要
      件，且本院審酌其主動坦承之情狀，爰依刑法第62條前段
      規定，減輕其刑。
（三）爰以行為人之責任為基礎，審酌：（１）被告前未有任何
      犯罪科刑紀錄，素行良好，有臺灣高等法院被告前案紀錄
      表在卷可考；（２）因有如上開犯罪事實所載之注意義務
      ，且依當時情形並無不能注意之情事，竟疏未注意，致告
      訴人受有如上揭犯罪事實所載之傷勢，所為應予非難，然
      告訴人對本案車禍事故之發生亦與有過失；（３）犯後始
      終坦承犯行，然未能與告訴人達成和解或賠償告訴人損失
      ；（４）告訴代理人游信興於本院中就科刑所表示之意見
      （見本院卷第40、48頁）；（５）被告自述高職畢業，已
      婚，但分居中，育有一名18歲子女，目前擔任廚師，月收
      入約新臺幣3萬6千元，現與母親、小孩同住，需負擔其等
      生活費用，勉持之經濟狀況（見本院卷第48頁）等一切情
      狀，量處如主文所示之刑，並依刑法第41條第1項前段諭
      知如易科罰金之折算標準。
據上論斷，應依刑事訴訟法第273條之1第1項、第299條第1項前
段，判決如主文。
中　　華　　民　　國　　111 　年　　8 　　月　　25　　日
　　　　　　　　　刑事第一庭    法　官　吳明駿
以上正本證明與原本無異。
如不服本判決應於收受送達後20日內向本院提出上訴書狀，並應
敘述具體理由。其未敘述上訴理由者，應於上訴期間屆滿後20日
內向本院補提理由書(均須按他造當事人之人數附繕本)「切勿逕
送上級法院」。告訴人或被害人如對於本判決不服者，應具備理
由請求檢察官上訴，其上訴期間之計算係以檢察官收受判決正本
之日期為準。
中　　華　　民　　國　　111 　年　　8 　　月　　25　　日

                                書記官  戴國安 
附錄本案論罪科刑法條：
中華民國刑法第284條
因過失傷害人者，處1年以下有期徒刑、拘役或10萬元以下罰金
；致重傷者，處3年以下有期徒刑、拘役或30萬元以下罰金。